臺灣雲林地方法院民事裁定
111年度消債聲免字第7號
聲  請  人
即  債務人  李偲豪  
相  對  人
即  債權人  台中商業銀行股份有限公司

法定代理人  王貴鋒  


相  對  人
即  債權人  臺灣銀行股份有限公司

法定代理人  許志文  
代  理  人  陳美真（臺灣銀行西屯分行）

相  對  人
即  債權人  陽信商業銀行股份有限公司

法定代理人  陳勝宏  


相  對  人
即  債權人  星展(台灣)商業銀行股份有限公司


法定代理人  趙亮溪  
上列聲請人因消費者債務清理事件聲請免責，本院裁定如下：
    主  文
聲請人即債務人李偲豪應予免責。
    理  由
一、按法院裁定開始清算程序後，債務人有薪資、執行業務所得
    或其他固定收入，而普通債權人之分配總額低於債務人聲請
    清算前2年間，可處分所得扣除自己及依法應受其扶養者所
    必要生活費用之數額者，法院應為不免責之裁定，消費者債
    務清理條例（下稱消債條例）第133條本文定有明文。又債
    務人因該條例第133條之情形，受不免責之裁定確定後，繼
    續清償達該條規定之數額，且各普通債權人受償額均達其應
    受分配額時，得聲請法院裁定免責，復為消債條例第141條
    第1項所明定。是若債務人繼續清償達第133條所定數額而依
    第141條規定聲請法院裁定免責時，法院即無裁量餘地，應
    為免責之裁定（司法院97年第4期民事業務研究會第15號法
    律問題民事廳研審小組意見參照）。
二、聲請意旨略以：聲請人即債務人前經本院於民國110年8月26
    日以110年度消債職聲免字第3號裁定（下稱系爭裁定）認聲
    請人有消債條例第133條本文規定之事由而裁定不免責確定
    。嗣聲請人已依該裁定所載聲請人聲請清算前2年間可處分
    所得扣除聲請人必要生活費用後，剩餘新臺幣（下同）122,
    905元，向債權人進行清償，已達消債條例第133條本文所定
    之數額，且各普通債權人受償額均達其應受分配額，爰依消
    債條例第141條第1項規定聲請免責等語。
三、經查：
　　㈠聲請人前經本院以109年度消債清字第8號裁定自109年12月
      28日16時起開始清算程序，並經本院司法事務官於110年4
      月19日以109年度司執消債清字第8號裁定清算程序終止，
      嗣因聲請人於裁定開始清算程序後，有工作或其他固定收
      入，扣除生活必要支出後尚有餘額，且聲請清算前2年總
      收入扣除生活必要總支出後，仍有171,506元之餘額，而
      本件全體債權人於清算程序中共計獲償48,601元，顯低於
      前開聲請清算前2年總收入扣除總支出之餘額，該當消債
      條例第133條本文所定不免責事由，經本院以系爭裁定聲
      請人應不予免責確定在案等情，業經本院調取上開各案卷
      宗核閱無誤，應堪認定。又聲請人主張其於系爭裁定確定
      後，已繼續清償債務，合於消債條例第141條第1項之規定
      ，揆諸首揭說明，本院即應審酌聲請人是否已清償達消債
      條例第133條本文規定之數額及全體普通債權人各自受償
      額是否均達其應受分配額，予以認定。
　　㈡聲請人自系爭裁定受不免責之裁定確定後，已繼續清償各
      普通債權人之金額，且各債權人受償額均已達債務人依消
      債條例第133條規定所應清償之最低數額（詳附表)之事實
      ，業據聲請人提出郵政匯票影本4紙為證（見本案卷第53
      至55頁），並經本院依職權函詢各債權人是否已收受各該
      金額，除債權人陽信商業銀行股份有限公司、星展（台灣
      ）商業銀行股份有限公司未回覆應視為無意見外，其餘債
      權人均已對聲請人主張之清償事實及數額確認無誤，有本
      院111年11月22日雲院宜消債聲免真7字第11190241號函、
      臺灣銀行股份有限公司及台中商業銀行股份有限公司111
      年12月1日民事陳報狀暨附件在卷可稽（本案卷第63至75
      頁） 。從而，堪認聲請人主張其因消債條例第133條之情
      形，受不免責之裁定確定後，繼續清償已達該條規定之數
      額等語，應屬可採。則聲請人依消債條例第141條規定，
      向本院聲請裁定免責，於法並無不合。
四、綜上所述，聲請人因消債條例第133條之情形，受不免責裁
    定確定後，繼續清償債務，其清償之數額達消債條例第133
    條所規定之數額，且各債權人受償額均達其應受分配額，已
    符合消債條例第141條第1項所規定之免責要件，故聲請人聲
    請免責，應予准許，爰裁定如主文。
中　　華　　民　　國　　111 　年　　12　　月　　21　　日
                  民事第一庭    法  官  楊昱辰

以上正本係照原本作成。
如對本裁定抗告須於裁定送達後10日內向本院提出抗告狀，並應
繳納抗告費新台幣1,000 元。
中　　華　　民　　國　　111 　年　　12　　月　　22　　日
                                書記官　陳玉珮
　　　　　　　　　　　　　　　　　　　　　　　　　　　　
◎附表：        編號 普通債權人 債權總額 (新臺幣) 公告債權比例 債務人依消債條例第133條例所應清償之最低數額 (新臺幣) 債權人於清算程序已受分配之金額 (新臺幣) 債務人陳報不免責裁定確定後再清償之金額 (新臺幣) 是否已達消債條例第141條第1項所定之受償額 1 台中商業銀行股份有限公司 1,449,995元 12.31％ 21,109元 5,982元 15,127元 是 2 臺灣銀行股份有限公司 9,286,933元 78.83％ 135,201元 38,313元 96,888元 是 3 陽信商業銀行股份有限公司 45,113元 0.38％ 657元 186元 471元 是 4 星展(台灣)商業銀行股份有限公司 998,725元 8.48％ 14,539元 4,120元 10,419元 是 總計  11,780,766元 100％ 171,506元 48,601元 122,905元